GHASSEN SASSI

DÉVELOPPEUR FULL STACK

+21658233389



gsassi12345@gmail.com



Ben Arous, Tunisie



PROFIL

Développeur Full Stack expérimenté en développement web, maîtrisant aussi bien le front-end que le back-end. Solide formation académique et expérience pratique acquise lors de stages. Passionné par la création d'applications innovantes et la résolution efficace de problèmes.

LIENS

Github: GhassenSASSI

Linkedin: www.linkedin.com/in/ghassen-sassi-710a0820a

EDUCATION

Licence en Informatique et Multimédia

2020 - 2023

O Ariana, Tunisie

Université Sesame

Baccalauréat Technique

2016 - 2017

Ben Arous, Tunisie

Mourouj 4

COMPÉTENCES

- HTML/CSS/Bootstrap
- JavaScript
- · Node.js
- React.js
- Angular
- Git/GitHub
- MongoDB
- WordPress
- Unity
- C#
- 3DS Max

LANGUES

- Anglais-(B2)
- Français
- Arabe

CENTRE D'INTÉRÊT

- Sport
- Gaming
- Beatbox

EXPÉRIENCE PROFESSIONNELLE

Projet de Fin d'Études

CCA Tunisie . Ariana | avr. 2023 - sept. 2023

• Développement d'un site web de commerce électronique utilisant les technologies MEAN Stack.

Stage d'été

Université Sesame. Ariana | avr. 2022 - oct. 2022

• Développement d'un jeu vidéo 2D en utilisant Unity et Adobe Illustrator.

PROJETS

Plateforme de restaurant | nov. 2024

- Développement d'une interface utilisateur dynamique avec React.
- Optimisation pour différents appareils.
- Création d'animations complexes, notamment des images interactives inclinées et des effets décalés.
- Implémentation du chargement différé pour optimiser la performance.

Multi-Carousel | avr. 2024

- Développement d'un composant multi-carrousel polyvalent et réutilisable.
- Optimisation pour les appareils mobiles.

Page web statique | mar. 2024

- Création d'une maquette site web via Photoshop.
- Développement d'un prototype de site web responsive en utilisant HTML, CSS et JavaScript.

Plateforme de chat | fev. 2024

- Plateforme de chat en temps réel utilisant la stack MERN.
- Implémentation de fonctionnalités clés comme la gestion des utilisateurs, des messages, des groupes de chat et des notifications.
- Optimisation pour les appareils mobiles.

Site de commerce électronique | sept. 2023

- Plateforme de commerce électronique basée sur la stack MEAN pour la vente de meubles.
- Implémentation de fonctionnalités clés comme la gestion des produits, des commandes, des utilisateurs et des paiements.
- Optimisation pour les moteurs de recherche et les appareils mobiles